---
title: "Student Performance Dataset"
output: html_notebook
---

Classificar, a partir do conjunto de treino, se o aluno foi aprovado naquele ano letivo (atributo
“approved” do dataset)

Garantindo que o nosso ambiente será zerado
```{r}
rm(list = ls())
```

Carregando dependências
```{r}
library(randomForest)
library(rpart)
library(rpart.plot)
```



Carregando dados de treino e validação
```{r}
trainData <- read.csv("student_performance_train.data")
valData <- read.csv("student_performance_test.data")
```


Inpecionando dados de treino
```{r}
print(summary(trainData))
```

Função para calcular Acurácia Normalizada
```{r}
calcAccNorm <- function(data, predicted) {
  rfCM = as.matrix(table(Actual = data, Predicted = predicted))
  
  print(rfCM)
  rfTPR = rfCM[2,2] / (rfCM[2,2] + rfCM[2,1])
  rfTNR = rfCM[1,1] / (rfCM[1,1] + rfCM[1,2])
  rfACCNorm = mean(c(rfTPR, rfTNR))
  
  rfACCNorm
}
```


TREE MODEL
```{r}
treeModel <- rpart(formula = approved ~ ., 
                   data = trainData, 
                   method = "class",
                   parms =list(split="gini"))
rpart.plot(treeModel)


prediction = predict(treeModel, valData)
prediction = as.numeric(prediction[,"1"] >= 0.5)
prediction[prediction==0] = "0"
prediction[prediction==1] = "1"
calcAccNorm(valData$approved,prediction)
```

Base line RANDOM FOREST MODEL
```{r}
runRandomForest <- function (trees) {
  trainData$approved <- as.factor(trainData$approved)
  rfModel = randomForest(formula=approved ~ ., data= trainData, ntree=trees)
  rfPrediction = predict(rfModel, valData) 
  calcAccNorm(valData$approved,rfPrediction)
}

message("Random Forest with 10 trees: ", runRandomForest(10))
```

Verificando se o dataset está balanceado
```{r}
print(table(trainData$approved))
```

O dataset está balanceado.

Adicionando mais arvores:
```{r}
message("Random Forest with 20 trees: ", runRandomForest(20))
message("Random Forest with 50 trees: ", runRandomForest(50))
message("Random Forest with 500 trees: ", runRandomForest(500))
```

